臺灣士林地方法院交通事件裁定　　　　 100年度交聲字第39號
原處分機關　臺北市交通事件裁決所
異　議　人　周明裕
即受處分人
上列異議人即受處分人因違反道路交通管理處罰條例案件，對臺
北市交通事件裁決所於民國97年9 月26日所為之處分（原處分案
號：北市裁催字第裁22-AEW859970號），聲明異議，本院裁定如
下：
    主  文
異議駁回。
    理  由
一、原處分意旨略以：異議人即受處分人周明裕於民國97年5 月
    18日上午7 時40分許，駕駛車牌號碼為BT-5763 號自小客車
    停靠在臺北市○○路邊時，因拒絕接受酒精濃度測試之檢定
    ，為警以異議人有違反道路交通管理處罰條例第35條第4 項
    之規定掣單舉發。因異議人未依規定期限至原處分機關陳述
    意見或聽候裁決，且未依規定期限繳納罰鍰結案，原處分機
    關乃依道路交通管理處罰條例第35條第4 項之規定，裁決異
    議人新臺幣（下同）60,000元之罰鍰，並吊銷駕駛執照，3
    年內禁考。
二、異議意旨略以：舉發當時伊雖然有喝酒但沒有開車，伊去基
    河路時，是請友人張耀仁開車，因為伊當時帶張耀仁去工地
    找司機問工作，當時車子停在路邊，伊去工地和認識的司機
    聊天回來，就在旁邊講電話，聯絡張耀仁說要回家，伊看到
    警察從對面過來，警察說有人報案車上藏有槍械，伊就去拿
    鑰匙打開車廂給警察查，後來警察沒查到，要對伊進行酒測
    ，伊說：「沒有開車為什麼要酒測」，所以拒絕讓警察酒測
    ，為此聲明異議云云。
三、按汽車駕駛人，駕駛汽車經測試檢定有酒精濃度超過規定標
    準情形者，處15,000元以上60,000元以下罰鍰，並當場移置
    保管該汽車及吊扣其駕駛執照1 年；汽車駕駛人拒絕接受第
    一項測試之檢定者，處60,000元罰鍰，並當場移置保管該汽
    車及吊銷該駕駛執照，道路交通管理處罰條例第35條第1 項
    前段、第4 項前段分別定有明文。而法院認為聲明異議無理
    由者，應以裁定駁回之，此為道路交通事件處理辦法第18條
    所明定。
四、經查：
（一）原處分機關於97年9 月26日所為之處分（原處分案號：北
      市裁催字第裁22-AEW859970號）係於97年10月7 日寄存送
      達於異議人位在新北市○○區○○路2 段122 巷38弄14號
      之戶籍地之事實，有上開裁決書暨其送達證書各1 份在卷
      可參。惟異議人於97年10月8 日即因他案入監執行之事實
      ，亦有臺灣高等法院在監在押全國紀錄表1 份在卷可佐。
      而送達於在監獄或看守所之人，應囑託該監所長官為之，
      此為刑事訴訟法第56條第2 項所明定，堪認原處分機關所
      為上開處分尚未合法送達於異議人，原處分機關認上開處
      分業經合法送達，異議人遲誤法定不變期間提出本件異議
      等情，顯有誤會，原處分機關所為上開處分既未合法送達
      於異議人，異議人提出本件異議，即合於法定程式，合先
      敘明。
（二）證人即本件舉發警員陳智豐於本院具結證稱：本件是由伊
      進行舉發，舉發當天早上6 點半時，伊發現BT-5763 號自
      小客車經人駕駛，開到臺北市○○路和大南路口附近，伊
      發現駕駛人駕駛該車從另一邊繞到基河路和大南路交叉路
      口迴轉，因為該車停在紅線邊，伊想要過去勸導，請駕駛
      人不要停在該處，駕駛人也就是在庭異議人搖下窗戶跟伊
      講話時，伊聞到有酒味，因當時有帶酒測器，所以請異議
      人下車接受酒測，異議人不接受酒測，大概7 點多，伊才
      請同事拿攝影機攝錄，早上7 點40分告發異議人不接受酒
      測。針對異議人上開異議內容，伊是看到該車行駛後停在
      紅線邊，伊上前時，車上只有異議人一人坐在駕駛座，伊
      也沒有跟他說車上有藏槍要查等語（參本院100 年3 月14
      日訊問筆錄第2 頁至第3 頁），而指證本件目擊異議人駕
      駛上開車輛，且異議人接受警方盤檢時，身上散發酒氣，
      復當場拒絕警方施行酒測等事實明確。
（三）異議人雖以前詞置辯，且聲請本院傳訊證人張耀仁到庭作
      證，惟證人張耀仁經本院諭知與異議人隔離訊問結果，其
      具結證稱：大約2 、3 年前，異議人在中午左右打電話給
      伊，說要幫伊找工作，叫伊自己騎車去五股開他的車載他
      ，再一起去工地找他的老闆談事情，伊接到電話就馬上從
      三重家裡出發，到異議人那裡大約10幾分鐘，與異議人碰
      面後就直接出發，伊是在五股交流道旁邊和異議人會合，
      （改稱）我忘記在那裡載他了，（後稱）好像在他的租屋
      處樓下，就在成泰路後面那條。伊當時聞到異議人身上有
      酒味，去之前不曉得他有喝酒，（問：為何不叫異議人來
      載你？）異議人電話中說他有喝酒，叫伊過去，（問：為
      何剛剛說去之前你不曉得他有喝酒，是到現場聞到有酒味
      你才知道？）異議人電話中沒有說有喝酒，是說他有幫伊
      找到工作。伊當時行車路線是從五股交流道上高速公路，
      從重慶交流道下來，走百齡橋下來到承德路右轉，過第二
      個紅綠燈迴轉到工地門口，再迴轉，停在工地門口對面，
      車停好後，伊和他一起走去對面，當時那條路上停了3 台
      砂石車，異議人告訴伊第3 台車的老闆有欠司機，伊就走
      到那台車跟老闆談，老闆外號叫蜈蚣（台語），是異議人
      介紹給伊的，談了差不多20分鐘，也就是伊和異議人大約
      分開20分鐘，下來就沒有看到異議人和車子，後來伊也沒
      有找到工作。異議人當天被開罰單的事，伊不曉得，伊當
      天回家後跟異議人聯絡時，他只問伊有沒有做，伊說不喜
      歡老闆，伊不要做，異議人都沒有提到被開單的事，之後
      好久沒有聯絡，直到此次來作證的上個月還是什麼時候，
      異議人叫伊來作證，說那天他和伊一起來云云（參本院10
      0 年3 月29日訊問筆錄第2 頁至第6 頁、第11頁）。核與
      異議人於本院供稱：案發當時，因為張耀仁沒有工作，常
      常叫伊幫他找，案發當天剛好工地有出土，有土可以載，
      車子可以排，司機伊都認識，所以當天早上5 、6 點打電
      話叫他來五股開伊的車載伊幫他找工作，電話中伊有告知
      自己有喝酒，所以請他過來開車，張耀仁是騎車到伊家五
      股西雲路守衛那邊碰面，我們就上車，當時行車路線是由
      成泰路轉新五路從五股交流道上高速公路，再從重慶北路
      交流道下來，走重慶北路過百齡橋，過了百齡橋過基河路
      迴轉，因為那邊順道大貨車都併排，沒有地方停，所以迴
      轉。那裡的老闆很多，那天張耀仁是自己去問認識的司機
      ，問對方有沒有欠司機，伊沒有和張耀仁一起去找老闆，
      伊是和另外的司機聊天，張耀仁就自己跑掉了，（問：你
      知道張耀仁要找哪個老闆？你不是要介紹工作給張耀仁？
      ）我們這種工作是幫他問哪家車有沒有欠司機，如果有，
      伊再去幫他講，伊當天去之前，都不確定要幫張耀仁找哪
      個車主，後來張耀仁沒有找到工作，因為他開車風評有點
      快，很多老闆都不敢雇用他。被舉發當天，伊有打電話給
      張耀仁，但張耀仁的電話沒有電，到隔天聯絡上他，伊問
      他跑去哪裡，害伊的車子被拖吊云云（參本院100 年3 月
      29日訊問筆錄第7 頁至第12頁）。核以證人張耀仁所證上
      情，其證述出發時間是在中午，與本件舉發時間為早上7
      時40分明顯不同，加以異議人於嗣後並未告知證人張耀仁
      其遭警方開單、車子被拖吊等事，迄時隔2 年餘即本件開
      庭前，異議人始告知證人張耀仁此事，則證人張耀仁所述
      駕駛異議人之車子、與異議人一同去找工作之時間，是否
      為本件舉發當日即97年5 月18日，即有可疑；再證人張耀
      仁對於異議人電話中是否曾告知有喝酒？其與異議人是在
      五股何處碰面等事項，當庭前後支吾其詞，所述反覆不一
      ，再互核其與異議人所述行車路線、當日停車找工作之地
      點、異議人是否介紹外號蜈蚣（台語）之老闆給其認識等
      細節，亦所述不相一致，堪認證人張耀仁所證上情可信度
      甚低，不足為本院採認。
（四）綜上所述，本件異議人上開違規情事，業經證人陳智豐到
      庭證述明確，異議人雖以前詞置辯，然其提出之證人張耀
      仁經本院傳訊結果，可信度甚低，不足採認，此外，異議
      人嗣又聲請本院傳訊證人林彥宇，欲證明林彥宇當天有看
      到警察來，之後他人就走了等情，然本院認為本件事證已
      臻明確，縱使證人林彥宇到庭證述上情，亦不足影響本院
      前揭心證認定之過程及結論，因認並無再行傳訊該名證人
      之必要，附此敘明。
五、綜上所述，本件異議人違規事證明確，原處分機關據以裁罰
    ，並無違誤，本件異議為無理由，應予駁回。
據上論斷，應依道路交通事件處理辦法第18條，裁定如主文。
中    華    民    國   100    年    4     月    15    日
                              臺灣士林地方法院交通法庭
                                  法  官  鄭光婷
以上正本證明與原本無異。
如不服本裁定，應於裁定送達後5 日內，向本院提出抗告狀。
                                  書記官  徐仁豐
中    華    民    國   100    年    4     月    15    日